# 处置子公司股权后对子公司形成重大影响，当期实现利润是否用追溯调整

提问人：cyj946616326 时间：2020-01-03 21:49:28
请教陈版主，如果A公司非同一控制下B公司100%股权， 2019 年 5 月末处置60%，剩余40%股权形成重大影响，那么2019 年1-5月B公司实现的净利润是否用追溯调整，即借：长期股权投资，贷：投资收益

回答人：chenyiwei
合并报表层面不存在追溯调整问题；个别报表层面需假设剩余的40%股权自最初取得日开始即采用权益法核算，并追溯调整前期报表。